臺灣板橋地方法院交通事件裁定　　　　94年度交聲字第1109號
原處分機關　交通部公路總局臺北區監理所
異　議　人　乙○○
即受處分人
上列受處分人因違反道路交通管理處罰條例案件，對於交通部公
路總局臺北區監理所民國94年7 月11日所為之處分（原處分案號
：北監自裁字裁40－Z00000000 號），聲明異議，本院裁定如下
：
    主  文
異議駁回。
    理  由
一、按汽車行駛高速公路應依速限標誌指示，高速公路交通管制
    規則第5 條已有明定。又汽車行駛於高速公路，而不遵管制
    之規定者，處汽車駕駛人新臺幣（下同）3000元以上6000元
    以下罰鍰；而汽車駕駛人違反道路交通管理處罰條例第33條
    規定者，除應依該條款處罰鍰外，並記違規點數一點，道路
    交通管理處罰條例第33條第1 項、第63條第1 項第1 款分別
    定有明文。
二、原處分意旨略以：異議人即受處分人張建錚並無超速，警察
    僅以雷射槍測速器來舉發，未提出如照片等具體證明，又無
    法舉證雷射槍測速對象即為異議人之車輛。換言之，警察在
    測距283.3 公尺鎖定車輛，此距離甚遠，又是晚上8 點至9
    點時刻，如何得知鎖定之車輛即為異議人所駕駛之車輛，為
    此聲明異議，請求撤銷原處分云云。
三、經查：
（一）、異議人即受處分人乙○○於民國（下同）94年6 月17日
        晚間8 時56分許，駕駛車牌號碼3U─3757號自小客車，
        行經國道三號公路南向252.5 公里處，於限速110 公里
        路段，以時速140 公里行進，而超速30公里，經國道公
        路警察局第七警察隊執勤員警當場攔停掣單舉發乙節，
        有內政部警政署國道公路警察局94年6 月17日公警局交
        字第Z00000000 號舉發違反道路交通管理事件通知單影
        本1 紙在卷足稽，原處分機關據此裁處異議人罰鍰新臺
        幣（下同）3,000 元，並記違規點數1 點，亦有交通部
        公路總局臺北區監理所北監自裁字裁40－Z00000000 號
        違反道路交通管理事件裁決書1 件在卷可佐。
（二）、異議人雖辯稱員警舉發與事實不符，異議人並無超速，
        有可能是開單員警測錯對象云云，惟查，異議人確於前
        開時、地有前揭之違規事實，業據證人即本件執勤舉發
        之員警甲○○於本院調查時具結證述屬實，其證稱：「
        （法官問：對於違規通知單有何意見？）是我負責攔車
        ，同事龍一鳴開單，因為在國道三號南向 252.5公里處
        ，是直路沒有轉彎。該處有三車道，每個車道駛來我們
        只能瞄準壹臺，在夜間的時候我們是瞄準兩個大燈的中
        間，以雷射槍來瞄準距離四百到五百公尺都沒問題，當
        時我是定點，距離異議人的車輛將近有283.2 公尺，瞄
        準沒有問題。雷射槍我們有檢驗證明書可以提供法院參
        考。證明書上有機號，是我使用來舉發異議人違規這把
        雷射槍，現在還在有效期限內。」、「（法官問：尚有
        補充？）因為本支雷射槍沒有照相功能，雷射槍一次只
        能瞄準一臺，如果被瞄準的車輛沒有超速，我們就會消
        除紀錄，再瞄準下一臺車子，所以不會有測錯的問題。
        」等語明確（參見本院94年8月9日訊問筆錄第1頁至第2
        頁），核與證人甲○○所庭呈之檢驗證明書上之機號UX
        009049號與卷附舉發通知單（影本）上之附加註記內容
        相符，堪認異議人確有該等違規情形，殆無疑問。
（三）、又異議人辯稱可能雷射槍誤測，並質疑員警無法提供照
        片為證，經查，依內政部警政署國道公路警察局第七警
        察隊94年7月5日公警七交字第0940771268 號書函記載
        內容，其說明欄第三點業經闡明：又查雷射槍測速器，
        係執勤人員經由測速器之瞄準鏡對準目標（單一車輛）
        扣發射板機，即可精確測出所瞄準目標之速度，行速數
        據並顯示於抬頭顯示器內，準確度無疑，又使用之儀器
        未具照相功能，且現場攔檢，駕駛人即可當場檢視測速
        數據，故毋庸提示照片等情，核與證人甲○○於本院調
        查中證述情節相符。次查執行勤務警員掣單舉發違反道
        路交通管理處罰條例所列之違規事實，本質上為行政處
        分，係公務員基於職務上權力，依法就特定之具體事件
        所為具有公法上效果之單方行政行為，基於公務員為公
        法上行為具有公信力之原則，該行政處分當可被推定為
        真正，其據以依法處分之事實認定亦為真正無誤。反之
        ，若謂公務員一切行政行為均須預留證據以證其實，則
        國家行政勢必窒礙難行，據此，刑事訴訟法就犯罪證據
        有關之規定中與屬行政秩序罰之交通違規裁罰本質不合
        之部分，自不在準用之列。本此公信原則，立法者以道
        路交通管理處罰條例第 92 條第 3項之授權，賦予行政
        機關訂定違反道路交通管理事件統一裁罰基準及處理細
        則，使執勤員警得當機處分，以達其維護交通秩序、安
        全之行政目的。從而，本件異議人既未就執勤員警之舉
        發有誤提出相關證據以供調查，本院經查亦無任何證據
        足資證明執勤員警有何捏造事實違法取締之不法情事，
        兼衡證人即本件舉發警員甲○○與異議人素不相識，並
        無宿怨，亦無仇隙，尤無甘冒自身觸犯偽證罪之風險，
        而設詞誣攀並捏造事實違法取締之動機與必要，其本於
        維護交通秩序、安全職責所為之取締，自應認係合法、
        正確之舉發，是異議人前開所辯並無超速行及員警可能
        測錯對象云云，顯係卸責之詞，尚不足採。
（四）、綜上所述，本件異議人於上揭時、地，確有違反道路交
        通管理處罰條例第33條第1 項之事實，應堪認定。是原
        處分機關據上開規定，裁處異議人應納罰鍰3,000 元，
        並記違規點數1 點，核無違誤。本件聲明異議為無理由
        ，應予駁回。
四、據上論斷，應依道路交通案件處理辦法第 19 條，裁定如主
   文。
中　　華　　民　　國　　94　　年　　8 　　月　　29　　日
                       交通法庭 法　官  高玉舜
以上正本證明與原本無異
如不服本裁定應於送達後5日內向本院提出抗告狀
                                書記官　田世杰
中　　華　　民　　國　　94　　年　　8 　　月　　29　　日
